臺灣高等法院臺中分院刑事判決　　　　96年度上訴字第1535號
上　訴　人
即　被　告　甲○○
　　　　　　　　　　現於臺灣台中看守所
上列上訴人因強盜案件，不服臺灣臺中地方法院96年度訴字第
148號中華民國96年4月25日第一審判決（起訴案號：臺灣臺中
地方法院檢察署95年度偵字第28596號，及移送併辦:96年度偵
字第1524號），提起上訴，本院判決如下：
    主  文
原判決撤銷。
甲○○共同意圖為自己不法之所有，攜帶兇器，以強暴至使不能
抗拒，而取他人之物，處有期徒刑陸年。扣案之行動電話貳支、
小武士刀刀鞘壹把均沒收。
    事  實
一、緣己○○ (業經原審判處有期徒刑柒年壹月確定)之天堂遊
    戲代號為「光耀的黑妖」，於民國95年10月中旬，在網路上
    刊登欲以新臺幣 (下同)40,000 元之價格販賣網路遊戲「天
    堂」之人物「魂魄之魅」訊息，乙○○知悉後，即告知同為
    天堂網路遊戲玩家之友人丙○○，丙○○聞訊有意購買，乙○○、丙○○旋即分別於95年11月初先後與己○○電話聯繫
    交易事宜，並表示其等現正服役中，擬約定待其二人休假時
    即95年11月中旬，再由乙○○電告己○○洽談交易時地。嗣
    乙○○、丙○○於95年11月10日休假，乙○○即於當日下午
    2時許以電話通知己○○，其等將前往臺中縣豐原市與之交
    易，詎己○○聞後，認乙○○、丙○○等人身攜40,000元，
    有機可乘，乃萌生強盜之犯意，先假意而予應允。適己○○
    於同日晚間10時許，約其友人劉續鳴、劉安峻（均為現役軍
    人，另由國防部中部地方軍事法院分別判處有期徒刑7年、3
    年6月確定）、游朝焜（業經原審判處有期徒刑柒年確定）
    及甲○○等友人至設於臺中縣豐原市○○路上之「全家福KT
    V」唱歌，劉續鳴、劉安峻先至，己○○即向劉續鳴、劉安
    峻提議強盜乙○○、丙○○上開所攜之40,000元，並詢問劉
    續鳴、劉安峻「想不想賺」，惟劉續鳴、劉安峻不置可否，
    其3人乃進入包廂內唱歌，而甲○○則於稍後趕至。嗣因乙○○、丙○○於同年11月11日凌晨1時許來電催促交易事宜
    ，己○○遂再邀劉續鳴、劉安峻、甲○○至包廂外，鼓吹其
    等參與強盜計畫，適游朝焜因先前已接獲劉安峻之電話告知
    ，亦趕至此加入討論。期間，己○○向劉續鳴、劉安峻、游
    朝焜、甲○○聲稱其賣帳號予乙○○、丙○○之代價為40,0
    00元，如強盜得逞，每人可分得10,000元等語，而極力邀約
    劉續鳴、劉安峻、游朝焜、甲○○加入，劉續鳴因缺錢花用
    乃表同意，甲○○、游朝焜、劉安峻經猶豫後亦應允，其等
    遂因此達成強盜乙○○、丙○○財物之合意，並隨即本此意
    圖不法所有之犯意聯絡，籌劃由劉續鳴、游朝焜、劉安峻至
    現場伺機行事，而己○○則提供其所有客觀上具有危險性，
    足資為兇器使用之鋼製刀刃、長約50公分（不含刀柄）之小
    武士刀1把（含刀鞘1把，該刀未經扣案，非屬槍砲彈藥刀械
    管制條例管制之刀械）作為強盜工具，至於甲○○則因不敢
    下手強盜，為免乙○○、丙○○2人事後查覺有異，自己○○處查獲其等之強盜行為，乃偕同己○○至網咖店製造不在
    場證明。謀議既定，己○○旋即通知乙○○、丙○○至豐原
    國中大門口等候交易，同時與劉續鳴、劉安峻、游朝焜、甲○○分別騎乘3台機車至其位於臺中縣豐原市○○路185 巷
    48號之住處，拿取上開小武士刀交由劉續鳴持用後，己○○
    、甲○○即同至設於臺中縣豐原市○○街「趴趴熊網咖店」
    內上網以製造不在場證明，劉續鳴則騎乘己○○向其不知情
    之表哥郭政達所借之車號JSY－478號機車後載游朝焜，與騎
    乘車號UB9－733號機車之劉安峻一同前往豐原國中。迨約於
    同年11月11日凌晨2時許，將近豐原國中大門口時，游朝焜
    、劉續鳴見乙○○、丙○○已依約在現場等候，游朝焜即令
    劉安峻先行離開，改由其騎乘車號JSY－478號機車搭載劉續
    鳴續往豐原國中現場下手實施強盜。抵達後，游朝焜、劉續
    鳴2人先將上開車號JSY－478號機車停放在豐原國中大門口
    、距乙○○、丙○○2人約10公尺處，再推由劉續鳴先行下
    車持上開小武士刀趨前向乙○○稱皮包拿出來等語，乙○○
    聞言即向後倒退，劉續鳴遂上前強取乙○○所攜之背包（內
    有皮夾、耳機、郵局存摺等物，皮夾內有5,000元），並進
    而與乙○○發生扭打，過程中，劉續鳴所持之上開小武士刀
    劃傷乙○○之頭部、左手肘及右手食指、拇指等處，至乙○○所攜之背包，及劉續鳴所持上開小武士刀之刀鞘亦均掉落
    在地。丙○○在旁見狀，旋上前救援乙○○；其後乙○○將
    劉續鳴壓倒在地，丙○○則搶得上開小武士刀，並將之丟至
    一旁，游朝焜見狀，即趁隙拾起該小武士刀向前割向丙○○
    之臀部、乙○○之右手等處，而與劉續鳴藉此強暴方式，致
    使乙○○連同上開受傷部分，合計受有右手指傷口併肌腱受
    傷、兩側上肢傷口及頭皮撕裂傷等傷害，丙○○受有臀部撕
    裂傷等傷害，並均因此而不能抗拒，任令游朝焜逕自取走前
    揭乙○○掉落於地面之背包。游朝焜、劉續鳴強盜得逞後，
    旋共乘車號JSY－478號機車逃離現場，並以電話與劉安峻取
    得聯繫，相約在臺中縣豐原市○○○路邊，取走上開乙○○
    背包內之皮夾，至其餘物品則隨手丟棄，並推由劉安峻以其
    所有、原插置使用門號0000000000號行動電話，先後撥打甲○○所有、原插置使用門號0000000000號之行動電話，及己○○所使用之門號0000000000號行動電話（係己○○之母丁○○所有）與甲○○、己○○聯繫至己○○住處附近之三山
    國王廟會合分贓。劉續鳴、游朝焜在前往上述廟宇會合途中
    ，將前揭小武士刀順手往路旁鐵路處丟棄。己○○、甲○○
    、游朝焜、劉安峻、劉續鳴會合後，即將上開所強盜得手之
    5, 000元均分殆盡（即每人1,000元），惟因劉續鳴自認受
    有傷害，己○○遂將其所分得之1,000元轉交予劉續鳴，至
    所強盜而得之皮夾，則由甲○○丟棄於該廟宇附近之水溝內
    。嗣經乙○○、丙○○報警，並由臺灣臺中地方法院檢察署
    檢察官指揮偵辦後，警方及憲兵司令部豐原憲兵隊始循線陸
    續查獲己○○、甲○○、游朝焜、劉安峻、劉續鳴到案，並
    扣得甲○○、劉安峻上開所用之行動電話及前述刀鞘等物（
    另扣得如附表所示之物）。
二、案經憲兵司令部豐原憲兵隊、臺中縣警察局刑警大隊報請臺
    灣臺中地方法院檢察署檢察官偵查起訴。
    理  由
壹、程序部分：
一、按被告以外之人於偵查中向檢察官所為陳述，除顯有不可信
    之情況者外，得為證據，同法第159條之1第2項定有明文。
    偵查中對被告以外之人（包括證人、鑑定人、告訴人、被害
    人及共同被告等）所為之偵查筆錄，或被告以外之人向檢察
    官所提之書面陳述，性質上均屬傳聞證據。惟現階段刑事訴
    訟法規定檢察官代表國家偵查犯罪、實施公訴，依法其有訊
    問被告、證人及鑑定人之權，證人、鑑定人且須具結，而實
    務運作時，檢察官偵查中向被告以外之人所取得之陳述，原
    則上均能遵守法律規定，不致違法取供，其可信度極高，職
    是，被告以外之人前於偵查中已具結而為證述，除反對該項
    供述得具有證據能力之一方，已釋明「顯有不可信之情況」
    之理由外，不宜以該證人未能於審判中接受他造之反對詰問
    為由，即遽指該證人於偵查中之陳述不具證據能力。本件證
    人陳緯倫、郭政達、劉安峻、游朝焜、乙○○、丙○○、劉
    續鳴等人於檢察官偵查中具結後所為之陳述（見95偵28596
    號卷P14-19、P29-32、P57-59、P71-77、P79-81、P97-102
    、P107-118)，其未曾提及檢察官在偵查時有不法取供之情
    形，反對該項供述得具有證據能力，亦未釋明上開供述有顯
    不可信之情況，依上說明，其等於偵查中之證言自均具有證
    據能力。
二、按被告以外之人（包括證人、鑑定人、告訴人、被害人及共
    同被告等）於審判外之陳述雖不符刑事訴訟法第159條之1至
    之4等四條之規定，而經當事人於審判程序同意作為證據，
    法院審酌該言詞陳述或書面陳述作成時之情況，認為適當者
    ，亦得為證據；當事人、代理人或辯護人於法院調查證據時
    ，知有刑事訴訟法第159條第1項不得為證據之情形，而未於
    言詞辯論終結前聲明異議者，視為有前項之同意，同法第15
    9條之5定有明文。立法意旨在於傳聞證據未經當事人之反對
    詰問予以核實，原則上先予排除。惟若當事人已放棄反對詰
    問權，於審判程序中表明同意該等傳聞證據可作為證據；或
    於言詞辯論終結前未聲明異議，基於尊重當事人對傳聞證據
    之處分權，及證據資料愈豐富，愈有助於真實發見之理念，
    且強化言詞辯論主義，使訴訟程序得以順暢進行，上開傳聞
    證據亦均具有證據能力。本件證人乙○○、丙○○、郭政達
    固於警詢中為陳述及劉續鳴、劉安峻、己○○、游朝焜、乙○○及丙○○等人在國防部中部地方軍事法院（下稱軍事法
    院）審理時所為之陳述，其性質雖屬傳聞證據，除乙○○外
    ，其餘均未再於法院審理中為陳述，且查無符合同法第159
    條之1至之4等前四條之情形，然渠等所為之上開警詢筆錄及
    軍事法院審理時之審理判筆錄內容，被告甲○○及其之選任
    辯護人於原審審理時，雖曾就證人己○○、游朝焜、劉續鳴
    、劉安峻於警訊時之證述內容主張無證據能力（見原審卷二
    P121-122），然在本院審理時，檢察官、甲○○及辯護人對
    於上述筆錄乃傳聞證據均已知悉，經本院詢問上述筆錄內容
    並表示意見時，均答稱無意見，且未於言詞辯論終結前對該
    等筆錄內容異議，依上開規定，是其等於警詢中及軍事法院
    審理時之證言，已擬制同意其有證據能力，本院審酌上開筆
    錄作成時，較無人情施壓或干擾，亦無不當取供之情形，認
    為以之作為本案之證據亦屬適當，是其於警詢中之證言自具
    有證據能力。
三、至於卷內其餘證據，如卷附證人乙○○、丙○○之診斷證明
    書、遊戲歷程IP位置資料、及門號0000000000號、00000000
    00號、0000000000號申設資料暨通聯記錄，均未據被告及辯
　　護人於審理時爭執其證據能力，復無證據證明係違背法定程
　  序或經偽造、變造所取得，是依刑事訴訟法第159條之5之規
    定，均認有證據能力，附此敘明。
貳、實體部分：
一、上開事實，業經上訴人即被告（下稱被告）甲○○於偵訊、
    原審羈押訊問暨審理中，及本院審理時均坦承不諱，核與共
    同被告游朝焜、己○○在偵查中以證人身分具結證述及原審
    審理時所供述之內容相符，復核與證人劉續鳴、劉安峻於偵
    訊、軍事法院審理中所為如何與被告甲○○及共同被告己○○、游朝焜謀議本案，及如何分工實施、聯絡分贓等經過情
    節，及證人乙○○於警偵訊暨原審、軍事法院審理中，證人
    丙○○於警偵訊暨軍事法院審理中證述如何與被告己○○聯
    繫交易，並約在豐原國中前交易，詎其等依時赴約，竟遭被
    告劉續鳴、游朝焜持刀強盜等經過，及證人郭政達於警偵訊
    中證述其車輛借予被告己○○使用之經過等情節相吻，並有
    前揭查獲物品扣案可稽，及證人乙○○、丙○○之診斷證明
    書、遊戲歷程IP位置資料，暨門號0000000000號、00000000
    00號、0000000000號申設資料暨通聯記錄、路口監視器錄影
    畫面翻拍照片暨軍事法院96年2月14日審理筆錄（見原審卷
    一P131至166）等在卷可稽，堪認被告甲○○上開不利於己
    之自白確與事實相符，應可採信。
二、按刑法上之幫助犯，固以幫助他人犯罪之意思而參與犯罪構
    成要件以外之行為而成立，惟所謂以幫助他人犯罪之意思而
    參與者，指其參與之原因，僅在助成他人犯罪之實現者而言
    ，倘以合同之意思而參加犯罪，即係以自己犯罪之意思而參
    與，縱其所參與者為犯罪構成要件以外之行為，仍屬共同正
    犯，又所謂參與犯罪構成要件以外之行為者，指其所參與者
    非直接構成某種犯罪事實之內容，而僅係助成其犯罪事實實
    現之行為而言，苟已參與構成某種犯罪事實之一部，即屬分
    擔實施犯罪之行為，雖僅以幫助他人犯罪之意思而參與，亦
    仍屬共同正犯（最高法院27年上字第1333號判例可資依循）
    。又刑法關於正犯與從犯之區別，係以其主觀之犯意及客觀
    之犯行為標準，凡以自己犯罪之意思而參與犯罪，無論其所
    參與者是否犯罪構成要件之行為，皆為正犯，其以幫助他人
    犯罪之意思而參與犯罪，其所參與者，苟係犯罪構成要件之
    行為，亦為正犯，必以幫助他人犯罪之意思而參與犯罪，其
    所參與者又為犯罪構成要件以外之行為，始為從犯（最高法
    院76年度台上字第3516號亦著有判決要旨可資參照）。依本
    件被告甲○○所供述與事實相符，且可採信為真正之自白內
    容，雖無親自動手強盜被害人乙○○、丙○○之財物，然被
    告既不否認有參與本件強盜事件之事前謀議，並就強盜之預
    備行為即與共犯己○○、游朝焜、劉續鳴、劉安峻至共犯己○○之家中拿取作案工具一事亦坦承均在場陪同，且坦承事
    後更參與朋分贓款，均詳述如前，顯見被告對於本件強盜犯
    行，係以自己犯罪之意思而參與，雖無親自動手強盜被害人
    ，然與參與本案且已判決確定之被告己○○、劉安峻，均推
    由已判刑確定之被告游朝焜及劉續鳴下手持刀強盜被害人乙○○、丙○○，事後並共同朋分強盜之所得，揆諸前開判例
    意旨，被告就本件強盜犯行並非施以幫助，而係與其他共犯
    間有犯意聯絡及行為分擔，至為明確。
  (三)綜上所述，被告共同攜帶兇器強盜他人財物之犯行，事證明
    確，均堪認定。
三、按所謂兇器，其種類並無限制，凡客觀上足以對人之生命、
    身體、安全構成威脅，具有危險性之兇器為已足，並不以攜
    帶之初有行兇之意圖為必要（最高法院79年臺上字第5253號
    判例意旨參照）。而本件共同被告己○○所有供共同被告游
    朝焜、劉續鳴於強盜證人乙○○、丙○○財物時所持之小武
    士刀1把係鋼製材質所打造之鋒銳器具，其刀身長約50公分
    ，業經被告及共同被告游朝焜、己○○及證人劉續鳴、劉安
    峻供證甚詳，再參之共同被告游朝焜、證人劉續鳴分別持之
    ，均可輕易劃、割傷證人乙○○、丙○○一情以觀，顯見該
    刀乃為足以傷害人之生命、身體之兇器，要無疑義。是核被
    告及共同被告游朝焜、己○○、劉續鳴、劉安峻共同謀議強
    盜被害人乙○○、丙○○之財物，並推由共同被告游朝焜、
    劉續鳴至豐原國中現場實際著手強盜證人乙○○、丙○○之
    財物，且因此強盜證人乙○○之財物得逞，而未強盜得證人
    丙○○之財物，所為分別係犯強盜既遂、未遂而均有刑法第
    321條第1項第3款之情形，應分別論以同法第330條第1項攜
    帶兇器強盜既遂罪、同條第2項攜帶兇器強盜未遂罪。至被
    害人乙○○、丙○○遭被告及共同被告己○○、游朝焜、劉
    續鳴、劉安峻強盜財物之過程中，遭被告游朝焜、證人劉續
    鳴分別持上開小武士刀所劃、割而各受有如犯罪事實欄一所
    示之傷害，乃係被告與共同被告己○○等人施強暴之當然結
    果，應各不另論傷害罪（最高法院91年度台上字第1441 號
    判決要旨可資參照）。又按刑法分則或刑法特別法中規定之
    結夥2人或3人以上之犯罪，應以在場共同實施或在場參與分
    擔實施犯罪之人為限，不包括同謀共同正犯在內（最高法院
    76年台上字第7210號判例可資依循）。而查，本件被告與共
    同被告己○○、游朝焜、劉續鳴、劉安峻等人雖謀議共同強
    盜證人乙○○、丙○○財物，惟其等僅推由共同被告游朝焜
    、劉續鳴實際至豐原國中動手實施，至被告及共同被告己○○、劉安峻則均未至現場，已如前述，依上開判例要旨，其
    等所為尚與刑法第330條第1項所定之結夥3人強盜罪之要件
    不合，附此敘明。被告與共同被告己○○、游朝焜、劉續鳴
    、劉安峻就上開犯行間，有犯意聯絡，行為分擔，均為共同
    正犯。被告以一強盜行為，同時侵害證人乙○○、丙○○之
    法益，為同種想像競合犯，應從一重之攜帶兇器強盜既遂罪
    論處。又考量本件被告因年輕識淺，面對朋友邀約參與強盜
    犯行，雖不敢下手強盜，亦不知斷然拒絕，然僅參與陪同前
    往拿取共同被告即主謀己○○所提供之刀器，及製造不在場
    證明，被告所為尚與實際下手，均判處有期徒刑7年之劉續
    鳴、游朝焜，或為累犯且判處有期徒刑7年1月之主謀己○○
    為輕微，依本件被告實際涉入之犯行論之，尚屬情輕法重，
    因不知拒絕同儕而涉入此案，客觀情狀堪可憫恕，雖科以加
    重強盜罪之法定最低度刑，猶嫌過重，爰依刑法第59條規定
    ，減輕其刑。又移送併案審理之臺灣臺中地方法院檢察署96
    年度偵字第1524號案件，與本件犯罪事實同一，本為起訴效
    力所及，本院自應併予審理。
四、原審認被告罪證明確，予以論罪科刑，固非無見。惟刑事審
    判旨在實現刑罰權之分配的正義，故法院對有罪被告之科刑
    ，應符合罪刑相當之原則，使輕重得宜，罰當其罪，以契合
    社會之法律感情。本件強盜案件之共犯除被告甲○○外，尚
    有己○○、游朝焜、劉續鳴及劉安峻等人，其中首謀者為己○○，而實際下手實施強盜犯行者則為游朝焜及劉續鳴，劉
    安峻則因游朝焜今其先行離開而未親自下手強盜，而被告甲○○則因不敢下手遂選擇前往網咖店製造己○○之不在場證
    明，已詳述如前，且被告甲○○對於參與本件強盜案件之過
    程及所負責之工作，在偵查、原審及本院審理時均供述一致
    ，雖就其所參與之內容，是否已構成強盜正犯，或僅係幫助
    犯，在原審審理時曾提出質疑，然僅係對於法律之適用提出
    疑問，惟對於所參與之內容，均不曾翻異其詞，尚難認被告
    有否認犯罪，或悔意不深之浪費訴訟資源之情事，又本件被
    告所為雖為強盜正犯，已論述如前，然被告既非主謀，且僅
    係為脫免日後遭查獲而參與製造不在場證明，與其餘共同被
    告之主謀己○○，與下手強盜之劉續鳴及游朝焜等人相較下
    ，被告所涉尚不及渠等為重，又被告雖較其餘共同被告為年
    長，然彼此年齡差距僅一歲，尚不足認為被告有較其餘共同
    被告之智慮為成熟，再參酌被告於原審審理時亦當庭到場之
    被害人乙○○道歉請求諒解，被害人亦表示願意予被告自新
    機會等語，有原審審理筆錄在卷可查等請，原審量處被告較
    實際下手及主謀等共犯較重之有期徒刑8年之刑，自有過重
    之不當；是被告上訴指摘原判決有量刑過重之不當，為有理
    由，自應由本院予以撤銷改判。爰審酌被告聞共同被告己○○提議犯罪，竟參與其中，且由共同被告游朝焜、劉續鳴持
    刀強盜，因此使被害人乙○○、丙○○受傷，其所為不惟使
    家人痛心，並使被害人身心受創甚重，更嚴重危害社會之安
    全，本不宜寬縱；惟念及被告坦認犯行，悔意甚殷，尚有良
    知，且已向被害人道歉，並得被害人之諒解，又被告正值青
    年，未來可待等一切情狀，量處如主文第2項所示之刑。扣
    案之劉安峻所有原插置門號0000- 000000號之摩托羅拉手機
    1支 (不含SIM卡)，及被告所有原插置門號0000 -000000 號
    之手機 (不含SIM卡)，及己○○所有之小武士刀刀鞘等物，
    均係供被告與己○○、游朝焜、劉續鳴、劉安峻共犯本案所
    用之物，業經被告及證人劉安峻、己○○陳明在卷，應依刑
    法第38條第1項第2款予以宣告沒收。至於上開被告所有未扣
    案之0000-000000號SIM卡及共犯劉安峻所有經扣案如附表編
    號6所示之0000-000000號SIM卡，其所有權均屬於行動通訊
    業者，申請登記人僅取得使用權，故該等門號縱經被告用於
    聯絡
    本件強盜犯行之用，但既非被告及共犯被告所有，本院即無
    予以宣告沒收之餘地。另扣案如附表所示之物品，則或非被
    告及同案被告己○○、游朝焜、劉續鳴、劉安峻所有，或與
    本案無關、或非直接供犯罪所用之物，均核與沒收之要件不
    合（均詳如附表所述），爰不併予宣告沒收。至於被告己○○所有，供被告與己○○、游朝焜、劉續鳴、劉安峻犯本件
    犯罪所用之小武士刀1把，業經游朝焜、劉續鳴予以丟棄，
    並未扣案，已如前述，為免將來執行之困難，亦不併予宣告
    沒收。
據上論斷，應依刑事訴訟法第369條第1項前段、第364條、第299
條第1項前段，刑法第28條、第330條第1項、第2項、第55條、第
59條、第38條第1項第2款，判決如主文。
本案經檢察官戊○○到庭執行職務。
中　　華　　民　　國　　96　　年　　9 　　月　　4　　日
        　　刑事第六庭    審判長法　官  李  文  雄
　　　　　　　　　　　　　　    法　官  邱  顯  祥
　　　　　　　　　　　　　　　  法　官  林  靜  芬
上列正本證明與原本無異。
如不服本判決應於收受送達後十日內向本院提出上訴狀，其未敘
述上訴之理由者並得於提起上訴後十日內向本院補提理由書（均
須按他造當事人之人數附繕本）。
                                書記官  林  素  妃
中　　華　　民　　國　　96　　年　　9 　　月　　5　　日
附表：
┌──┬──────────┬───┬───────────────────┐
│編號│ 扣押物品及數量     │持有人│不  宣  告  扣  押  原  因            │
├──┼──────────┼───┼───────────────────┤
│ １ │電腦主機2臺         │己○○│為被告己○○之母丁○○所有，與本案無關│
│    │                    │      │，業經本院於96年3月13日以96年度訴字第 │
│    │                    │      │148號裁定暫發還丁○○保管。           │
│    │                    │      │                                      │
├──┼──────────┼───┼───────────────────┤
│ ２ │紅色SAGEM C-4手機1支│己○○│為被告己○○之母丁○○所有。          │
│    │（000000000000000） │      │                                      │
│    │                    │      │                                      │
├──┼──────────┼───┼───────────────────┤
│ ３ │黑色Dashion手機1支  │己○○│為被告己○○所有，與本案無關。        │
│    │（00000000000000）  │      │                                      │
├──┼──────────┼───┼───────────────────┤
│ ４ │遠傳易付卡1張       │己○○│該卡片所有權屬於電信公司。            │
│    │（000000000000000） │      │                                      │
├──┼──────────┼───┼───────────────────┤
│ ５ │遠傳3G卡            │己○○│該卡片所有權屬於電信公司。            │
│    │（000000000000000） │      │                                      │
├──┼──────────┼───┼───────────────────┤
│ ６ │SIM卡1張            │劉安峻│該卡片所有權屬於電信公司。            │
│    │（0000-000000）     │      │                                      │
├──┼──────────┼───┼───────────────────┤
│ ７ │安全帽1頂           │劉安峻│為被告劉安峻平常騎乘機車之用，非直接供│
│    │                    │      │本案犯罪使用。                        │
├──┼──────────┼───┼───────────────────┤
│ ８ │黑色短袖上衣1件     │劉安峻│為被告劉安峻平常穿著，非直接供本案犯罪│
│    │                    │      │使用。                                │
├──┼──────────┼───┼───────────────────┤
│ ９ │牛仔長褲1條         │劉安峻│為被告劉安峻平常穿著，非直接供本案犯罪│
│    │                    │      │使用。                                │
├──┼──────────┼───┼───────────────────┤
│ １０ │光陽機車1部         │劉安峻│為被告劉安峻日常使用之交通工具，非直接│
│    │（車號：UB9-733）   │      │供本案犯罪使用。                      │
└──┴──────────┴───┴───────────────────┘
附錄論罪科刑法條：
中華民國刑法第330條
犯強盜罪而有第321條第1項各款情形之一者，處7年以上有期徒
刑。
前項之未遂犯罰之。
中華民國刑法第321條
犯竊盜罪而有左列情形之一者，處6月以上、5年以下有期徒刑：
一、於夜間侵入住宅或有人居住之建築物、船艦或隱匿其內而犯
    之者。
二、毀越門扇、牆垣或其他安全設備而犯之者。
三、攜帶兇器而犯之者。
四、結夥三人以上而犯之者。
五、乘火災、水災或其他災害之際而犯之者。
六、在車站或埠頭而犯之者。
前項之未遂犯罰之。
